【裁判字號】    94,訴,2562
【裁判日期】    950117
【裁判案由】    毒品危害防制條例等
【裁判全文】
臺灣臺中地方法院刑事判決              94年度訴字第2562號
公  訴  人  臺灣臺中地方法院檢察署檢察官
被      告  己○○
上列被告因竊盜等案件，經檢察官提起公訴（九十四年度偵字第
二二０五、六四九八號、九十四年度毒偵字第七０二號），本院
判決如下：
    主    文
己○○共同連續竊盜，累犯，處有期徒刑壹年陸月；又因過失傷
害人，累犯，處有期徒刑肆月；又施用第一級毒品，累犯，處有
期徒刑拾月，扣案之第一級毒品海洛因肆包（合計淨重點貳柒
公克，空包裝重壹點零肆公克）均沒收銷燬之；又連續施用第二
級毒品，累犯，處有期徒刑柒月。應執行有期徒刑年壹月，扣
案之第一級毒品海洛因肆包（合計淨重點貳柒公克，空包裝重
壹點零肆公克）均沒收銷燬之。
    犯罪事實
一、己○○曾於民國八十九年間犯施用第二級毒品罪，經本院於
    九十年三月二十六日為判處有期徒刑五月確定；又於八十九
    年間犯竊盜罪，經本院於九十年五月一日判處有期徒刑十月
    確定；嗣前開二罪經定應執行有期徒刑一年二月確定，於九
    十一年五月二十三日縮短刑期執行完畢。另其因前開施用毒
    品，經裁定令入戒治處所施以強制戒治，嗣經本院裁定於九
    十年五月十八日停止戒治，所餘戒治期間，付保護管束，於
    九十年十二月十八日（起訴書誤載為八十九年十二月十六日
    ）保護管束期滿執行完畢。復於九十三年間犯竊盜罪及施用
    第一、二級毒品罪，竊盜部分經本院判處有期徒刑十月，上
    訴後，經臺灣高等法院臺中分院於九十三年十一月二日駁回
    上訴確定；施用第一、二級毒品部分，經本院於九十三年十
    二月二十七日分別判處有期徒刑十月、四月，應執行有期徒
    刑一年確定；嗣前開三罪經再定應執行有期徒刑一年十月，
    於九十四年一月二十一日入監執行（此部分未構成累犯）。
    詎仍未能悔改，基於意圖為自己不法所有之概括犯意，及於
    前開強制戒治執行完畢釋放五年內，另基於施用第一級毒品
    海洛因之犯意、第二級毒品安非他命之概括犯意，而為下列
    行為：
（一）於九十四年一月五日十五時三十分起至同日二十二時四十
      分間某時，在臺中縣大雅鄉○○路大雅鄉公所停車場旁，
      發現戊○○所管領使用之車牌號碼6V-543號自用大貨車，
      竟意圖為自己不法之所有，以不詳方式竊取之，得手後，
      駕駛該車行經至臺中縣沙鹿鎮（起訴書誤載為清水鎮○○○路航空站前設有黃實線之道路旁停放；該路段畫有黃實
      線，於晚間八時以後至上午七時前雖可停車，然己○○本
      應注意停於路邊之車廂，在夜間無燈光設備或照明不清之
      道路，應顯示停車燈光或反光標識，而當時係夜間十時許
      ，雖設有路燈照明，但視線不清，該大貨車之車尾又已甚
      為老舊、髒污，外表一片晦暗等情況，依當時情形又無使
      其不能注意之情形，竟疏未注意，將該大貨車停放在該航
      空站前之中清路旁，佔據慢車道之大部分，而未顯示停車
      燈光或反光標識，適有丙○○騎乘車牌號碼BG2-169號重
      型機車沿中清路往清水方向直行，於同日二十二時四十分
      途經該處，因閃避不及而自後方撞上該大貨車，致丙○○
      人車倒地，受有前額開放性骨折並挫傷性腦出血之傷害，
      所騎乘之機車車頭亦嚴重損毀，嗣該大貨車經戊○○送由
      辛○○修繕時，辛○○在該大貨車車頭之油門腳踏板處拾
      得己○○所有之銀色、三星廠牌，序號000000000000000
      號手機一支，經戊○○報警而查悉上情。
（二）己○○承前開竊盜犯意，與庚○○（業經本院九十四年度
      易字第一七七七號判決判處有期徒刑一年）共同基於意圖
      為自己不法所有之犯意聯絡，由己○○騎機車搭載庚○○
      ，於九十四年一月二十一日五時許，在彰化縣彰化市○○
      路○段三二五巷旁，乘甲○○所管領使用車牌號碼R3-937
      號自用大貨車，停放在該處車門未鎖，鎖匙放置於車上某
      處而無人看管之際，由庚○○前往開啟該大貨車之車門入
      內，以取得該大貨車鑰匙發動，己○○則在附近把風之方
      式，共同竊取該大貨車，得手後，由己○○駕駛該車搭載
      庚○○離去，離去之際為甲○○之父親丁○○所發現而通
      知報警處理，並由甲○○駕車搭載丁○○找尋該車，嗣天
      色剛亮約六點左右，在彰化縣彰化市○○路發現己○○將
      該車停在路旁，並與庚○○在車頭前講電話，約二、三分
      鐘後，己○○再駕駛該車沿彰南路往彰興路，復轉往中彰
      快速道路行駛，前往臺中縣烏日鄉○○○○○路段後，再
      轉往環中路上中彰快速道路，甲○○與丁○○除再度報警
      之外，並駕車全程均跟隨在後，於同日七時四十五分，在
      臺中市南屯區○○○○道路北上十一公里處，為警當場逮
      捕己○○、庚○○二人，並扣得該大貨車之鑰匙一支。
（三）己○○於前開強制戒治執行完畢釋放後五年內，復基於施
      用第一級毒品海洛因之犯意，及施用第二級毒品安非他命
      之概括犯意，於九十四年一月二十一日十二時五十三分（
      警詢筆錄製作完畢時間）採尿前九十六小時內某時，在不
      詳處所，以不詳方式施用第一級毒品海洛因一次。另於九
      十四年一月二十日下午、晚上，各在臺中市○○路及不詳
      處所，以將第二級毒品安非他命置於玻璃球中燒烤，再吸
      取其煙氣之方式，連續施用第二級毒品安非他命二次。嗣
      為警於九十四年一月二十一日七時四十五分，在前述（二
      ）甲○○之貨車上，扣得己○○持有供其施用之第一級毒
      品海洛因四包（合計淨重三．二七公克，空包裝重一．０
      四公克）。警徵其同意，於同日十二時五十三分許，採取
      尿液送請鑑驗（代號：D-01-31-02號），結果可待因、嗎
      啡、安非他命、甲基安非他命均呈陽性反應。
二、案經丙○○告訴及臺中縣清水分局、臺中市警察局第四分局
    報請臺灣臺中地方法院檢察署檢察官偵查起訴。
    理    由
一、訊據被告己○○固坦承有於前揭時、地施用第二級毒品安非
    他命，及駕駛車牌號碼R3-937號自用大貨車搭載證人庚○○
    ，於九十四年一月二十一日七時四十五分，在臺中市南屯區
    ○○○○道路北上十一公里處為警查獲，於車上扣得第一級
    毒品海洛因四包之事實，惟矢口否認有於前揭時、地單獨竊
    取車牌號碼6V-543號自大貨車後，將該大貨車違規停放於臺
    中縣沙鹿鎮○○路航空站前之道路旁，嗣又夥同證人庚○○
    竊取車牌號碼R3-937號自用大貨車及施用第一級毒品海洛因
    之情事，就犯罪事實欄一之（一）部分辯稱：伊沒有去偷
    車牌號碼6V-543號那部大貨車，伊手機有遺失，遺失前曾掉
    到地上摔壞過，所以把手機的SIM卡拿起來換到另外一支手
    機，故該門號還有在使用云云。就犯罪事實欄一之（二）
    部分辯稱：伊於前揭時、地為警查獲時所駕駛之車牌號碼R3
    -937號自用大貨車，是為了去新社山上載運籠子等物品，向
    朋友「侯俊宏」借用的，「侯俊宏」於九十四年一月二十一
    日早上約六、七時許，在臺中縣烏日鄉明道中學大門口下來
    一、二百公尺的路旁將車牌號碼R3-937號自用大貨車借給伊
    的，警方於車內起獲Ｔ型萬能鑰匙五支、一字型起子一支、
    十字型起子四支都是「侯俊宏」放在車上的云云。就犯罪
    事實欄一（三）部分辯稱：伊不曾施用海洛因，為警查獲後
    所採尿液，經檢驗有海洛因陽性反應，是庚○○在車上將海
    洛因摻在香煙內施用海洛因，可能伊吸到因此導致尿液呈陽
    性反應，扣案的海洛因是「侯俊宏」的云云。
二、經查：
（一）關於竊取車牌號碼6V-543號大貨車部分
    (1)查車牌號碼6V-543號大貨車係被害人戊○○之岳父羅錦章
      所有，靠行登記在晟隆鐵材企業行名下，向由被害人戊○○使用，被害人戊○○於九十四年一月四日十時許將該大
      貨車停放在臺中縣大雅鄉○○路大雅鄉公所停車場旁，其
      於九十四年一月五日十五時三十分許經過該處見該車尚在
      該處，嗣被害人丙○○騎乘車牌號碼BG2-169號重型機車
      沿臺中縣沙鹿鎮○○路往清水方向行駛，於同日二十二時
      四十分途經臺中縣沙鹿鎮○○路航空站前，因車牌號碼6V
      -543號自大貨車停放於該址之道路旁，於夜間照明不清之
      情況下未顯示停車燈光或反光標識，被害人丙○○閃避不
      及自後方撞上該大貨車，致丙○○人車倒地而受有前額開
      放性骨折並挫傷性腦出血之傷害，所騎乘之機車車頭亦嚴
      重損毀，事故發生後，被害人戊○○於九十四年一月五日
      晚上十一時許經警方通知，始知其使用之前開大貨車失竊
      ，經商由證人辛○○前往肇事現場修繕該無法發動之大貨
      車後，由被害人戊○○將該大貨車開回證人辛○○所經營
      之修車廠交由證人辛○○修繕，嗣證人辛○○於九十四年
      一月七日修繕該大貨車時，在該大貨車之駕駛座腳踏板處
      發現被告所有之銀色、三星廠牌，序號000000000000000
      號手機一支等情，業據被害人戊○○、丙○○於警詢時、
      偵查中指述，及證人辛○○於本院審理時結證甚詳（被害
      人戊○○部分見偵字第六四九八號卷第十六至二二、三十
      、三一、七二、九七、九八頁，被害人丙○○部分見同上
      偵查卷第二三至二四、九六、九七頁，證人辛○○部分見
      本院卷第一三三至一三六頁），且有道路交通事故現場圖
      、道路交通事故調查報告表(一)(二)、現場照片十四張、童綜
      合醫院出具之被害人丙○○診斷證明書一份附卷可稽（見
      偵字第六四九八號卷第四一、四三至五二頁），復有扣案
      之前開手機一支足資佐證，被告就此部分並不爭執，堪信
      為真實。
    (2)證人辛○○於本院審理時結證稱：伊印象中，九十四年一
      月六日上午車主戊○○打電話給伊，要伊去現場處理他的
      大貨車，伊在現場有做基本處理，讓車子可以發動，再由
      車主開回伊的修配廠斜對面的空地，車主說要用車，然後
      車主把車子開出去後，十幾分鐘後又開回來，說車子不順
      ，油門會一頓一頓的，還必須修理，伊詳細檢查該車輛，
      發現過濾器有問題，第二天車主再來取車，伊印象中記得
      是伊把大貨車的車頭掀開的時候，發現手機在油門踏板附
      近，車主也在場，就直接拿給車主，車主說那個不是他的
      手機等語（見本院卷第一三五、一三六頁），固證述被告
      所有前開手機並非於九十四年一月六日在肇事現場，或自
      肇事現場開回其修配廠即發現，而係車主再將該大貨車開
      回其修配廠後，約於九十四年一月七日於前開大貨車之駕
      駛座腳踏板附近發現。然扣案被告所有之該手機經本院當
      庭勘驗結果，係銀白色、三星廠牌之折疊式手機，上方有
      黑色吊環，其內並無SIM卡等情，有勘驗筆錄在卷可憑（
      見本院卷第一三八頁）。而警方於肇事不久後之九十四年
      一月六日凌晨一時四十八分許，在該大貨車車內拍攝照片
      採證，當時該大貨車音響下方有一銀色物體，外形極似扣
      案被告所有之折疊式銀色手機，有照片一張附卷可稽（見
      偵字第六四九八號卷第四九頁上面之照片），經提示予被
      告辦識，被告雖無法確認該物即為扣案其手機，惟亦供稱
      ：很像扣案伊之手機等語（見本院卷第一三八頁），參酌
      翌日證人辛○○受託修繕該大貨車將該大貨車頭掀起時，
      即在該大貨車油門腳踏板附近發見該扣案之手機之情，扣
      案被告之手機應係事故發生前即留置於被害人戊○○所使
      用之前開大貨車上，應無疑義。
    (3)被告於警詢時供稱：三星廠牌、序號000000000000000號
      之銀色手機是伊所有，但已遺失三個月了（九十三年十月
      初遺失）云云（見偵字第六四九八號卷第十三頁），惟警
      方提示所調閱被告使用之0000000000號門號之
      通聯紀錄，被告於九十三年十二月二十五日六時十五分六
      秒至九十三年十二月二十五日十二時五十六分，共十四通
      發、受話及收取簡訊紀錄，其使用之門號均為00000
      00000號、插卡序號均為000000000000000號其所有
      前開銀色手機，有通聯紀錄在卷可憑（見同上開偵查卷第
      三七、三八頁），被告旋即改口稱：手機遺失之正確時間
      真的記不清楚云云（見同上開偵查卷第十四頁），就該手
      機失竊之時點前後供述不符。另證人庚○○於本院審理時
      證稱：伊在九十三年十二月二十幾號快過年時，有聽被告
      說他掉了一支手機，伊記不得他掉的原因、型號、地點云
      云（見本院卷第七三頁），惟被告於九十三年十二月二十
      五日仍有使用該手機已如前述。是被告辯稱：扣案伊所有
      之手機於案發前已遺失云云，自非可採。
    (4)依被害人戊○○前開於警詢之指述，其於九十四年一月五
      日十五時三十分許經過臺中縣大雅鄉○○路大雅鄉公所停
      車場旁時，尚見該大貨車停放於該處，而被害人丙○○騎
      乘機車撞上該大貨車之時間係同日二十二時四十分許，足
      見該大貨車之失竊時間應在九十四年一月五日十五時三十
      分許至同日二十二時三十分之間。被告於偵查中辯稱：九
      十四年一月四日、一月五日，伊在新社山上，庚○○也知
      道云云（見同上開偵查卷第七三頁），惟依卷附被告所使
      用之門號0000000000號行動電話九十四年一月
      五日之通聯記錄所示（見偵字第六四九八號卷第六九頁反
      面至七十頁正面），被告於九十四年一月五日十三時九分
      許之位置在臺中縣新社鄉○○○段三一五地號基地臺附近
      ；同日十九時三十六、三十八、三十九分許之位置在臺中
      縣神岡鄉○○村○鄰○○路二十巷九號基地臺附近；同日
      十九時四十二分許之位置在臺中縣神岡鄉○○村○○路一
      三一號基地臺附近，均與臺中縣大雅鄉○○路大雅鄉公所
      停車場旁該大貨車失竊時停放位置相距不遠（兩鄉相鄰）
      ；同日十九時五十四分許、二十時六分許、二十時二十七
      分許至二十九分許、二十時四十九分許，被告之位置在臺
      中縣沙鹿鎮○○路二六號、二八號三樓基地臺附近；同日
      二十時五十分許，被告之位置在臺中縣沙鹿鎮○○路七九
      之十號三樓基地臺附近。參酌證人即臺中縣警察局清水分
      局沙鹿分駐所警員吳國銘於本院審理時結證稱：臺中縣沙
      鹿鎮○○路靠近中清路航空站那邊，與中清路有交接，右
      轉過去就是航空站，發現車輛的地點距離明德路二六或二
      八號大約一百公尺左右等語（見本院卷第五十頁），證述
      被告九十四年一月五日下午到晚上活動之地點靠近事故發
      生之現場。雖證人庚○○於本院審理時證稱：伊在九十三
      年十一月中旬到九十四年一月底，都到新社國小附近被告
      的叔叔那邊幫忙修剪梨樹的花苞，那段期間將近兩個月，
      伊都住在那邊，被告上午去，下午就會離開，被告有幾天
      在工寮那邊住，但住了幾天就離開等語（見本院卷第七三
      頁），證述被告案發前後偶至該工寮停留，但不足以證明
      被告案發時在該新社之工寮。另被告聲請傳訊證人乙○○
      ，證明案發時其人在新社，惟證人乙○○於本院審理時結
      證稱：伊跟被告是國中同學，出社會以後就比較少往來，
      九十三年十月到十二月那段期間，被告也偶而來伊住處找
      伊聊天，次數不多，被告有提到他在新社山上工作，伊稍
      微知道被告九十三年十二月份左右住在新社果園工寮那邊
      ，都是被告跟伊說的，伊不曉得被告有無每天住在工寮，
      ，伊曾經經過那邊，沒有看到被告在那邊云云（見本院卷
      第八三頁），其並未親見被告住於新社山上，且本案發生
      於九十四年一月間，與證人乙○○所述之時間不同，故證
      人乙○○之證詞亦無法據為有利於被告之認定。況嗣經提
      示前開通聯紀錄，被告已坦承：九十四年一月五日下午伊
      確實在新社，晚上到神岡，後來去沙鹿，再到烏日中華路
      那邊，當時去那邊做什麼忘了等語（見本院卷第一四０頁
      ），顯見被告前開於偵查中辯稱：當日在新社云云，為不
      實，足見被告於本件交通事發生前，確實在肇事地點附近
      。
    (5)被告於被害人戊○○保管使用之前開大貨車失竊之期間，
      確在臺中縣大雅鄉○○路大雅鄉公所停車場旁該大貨車失
      竊時停放位置，及臺中縣沙鹿鎮○○路航空站該大貨車失
      竊後遭查獲時之位置附近，被害人丙○○於九十四年一月
      五日二十二時四十分騎機車撞上該大貨車後，被告所有之
      前開手機即留置於該大貨車上，被告復無法交待其當時之
      行蹤，所述手機遺失之時點，復與通聯紀錄不符，足見其
      所辯不實。參酌證人辛○○於本院審理時結證證述其於九
      十四年一月六日受被害人戊○○之託前往肇事現場修理該
      車時，該大貨車係處於無法發動之狀態中，該大貨車應為
      被告在臺中縣大雅鄉○○路大雅鄉公所停車場旁竊取後，
      行駛至臺中縣沙鹿鎮○○路航空站前因故障無法繼續行駛
      ，被告始將該大貨車違規停放於該址，要無疑義。
（二）關於過失傷害部分
      本案被害人丙○○騎機車撞上車牌號碼6V-543號自大貨車
      之肇事地點係位於臺中縣沙鹿鎮○○路清水航空站前，畫
      有每日上午七時至晚間八時禁止停車黃實線之省道旁，該
      大貨車停放於黃線之左方即慢車道上，其車頭距離北邊往
      航空站停車場之叉路約有二十六公尺，車尾距離該省道中
      間之雙黃線，僅約有四公尺多，肇事時間為夜間，雖有路
      燈之照明，但照明不清等情，有前開道路交通事故調查報
      告表及現場照片在卷可憑（道路交通事故調查報告表記載
      當時視距良好，與現場照片不符，應係誤載）。按禁止停
      車線，用以指示禁止停車路段；本標線為黃實線；本標線
      禁止時間為每日上午七時至晚間八時，如有延長或縮短之
      必要時，應以標誌及附牌標示之，道路交通標誌標線號誌
      設置規則第一百六十八條第一項、第二項、第四項定有明
      文。又按停於路邊之車廂，遇畫晦、風沙、雨雪、霧靄時
      ，或在夜間無燈光設備或照明不清之道路，均應顯示停車
      燈光或反光標識，道路交通安全規則第一百十二條第一項
      第十三款定有明文。查本件交通事故之肇事時間發生於晚
      間十時四十分，依前開規定，該畫有黃實線之路段雖可停
      車，但當時為夜間，雖有路燈之照明，但天色陰暗，該大
      貨車體積甚大，車尾又已老舊污穢不堪，加以該大貨車停
      於該址佔據三分之二之慢車道（見同上開偵查卷四三至四
      五頁之照片），在此照明不清，該大貨車車尾又甚晦暗之
      情況下，若未顯示停車燈或放置反光標識，行經之慢車極
      易撞上該大貨車之車尾，被告對此不能諉為不知。而事故
      發生前，並無使被告不能注意之情形，被告竟疏於注意，
      未顯示停車燈或反光標誌，其於本件事故之發生有過失甚
      明，且因其過失致被害人丙○○騎機車撞上該大貨車之車
      尾，人車倒地而受有前額開放性骨折並挫傷性腦出血之傷
      害，被告之過失行為與被害人丙○○所受傷害間有相當因
      果關係，自應負過失傷害之責。
（三）關於竊取車牌號碼R3-937號大貨車部分
    (1)查車牌號碼R3-937號大貨車係證人甲○○所有，於案發前
      將該大貨車停放於彰化縣彰化市○○路一段三二五巷大水
      溝旁邊，將鑰匙取下後置於車上某角落，車窗搖上，並將
      車門關上但未上鎖，九十四年一月二十一日五時許，證人
      甲○○之父證人丁○○吃完早餐回家時發現該大貨車遭竊
      ，隨即叫醒證人甲○○，其二人並即報警，警員告知證人
      甲○○、丁○○先自行至附近找尋該大貨車之下落，證人
      甲○○、丁○○於發現該大貨車失竊後約半小時之天色剛
      亮時，在彰化市○○路○段附近看到該大貨車停在路邊，
      車旁邊有兩個人，其中一人持行動電話在講電話，嗣該二
      人準備上車，證人甲○○、丁○○立即再打電話至派出所
      ，警察接電話時，該車上之二人已將車輛自彰南路開往彰
      興路，證人甲○○、丁○○全程駕車跟隨在後，被告及證
      人庚○○將該大貨車開上中彰快速道路，然後從烏日下去
      ，轉往彰化，之後開到學田路，再走環中路往五權西路，
      再從五權西路上中彰快速道，不久就被警察查獲，當時才
      知道是被告駕駛該大貨車，警察查獲該大貨車時，該大貨
      車車門未被破壞，鑰匙插在鑰匙孔上，警員要證人甲○○
      上車察看該車狀況，當時車上副駕駛座的腳踏板上有一個
      大的手提包，大的手提包內有一些工具，另外有一個小手
      是包放在駕駛座中間等情，業據證人甲○○、丁○○於本
      院審理時結證甚詳（見本院卷第八五至八七、八八頁），
      復有贓物認領保管單一份及照片十二張在卷可憑（見偵字
      第二二０五號卷第十八頁正面至二一頁正面），堪認屬實
      。
    (2)被告於偵查中辯稱：車牌號碼R3-937號大貨車是伊在九十
      四年一月二十一日早上六點，在臺中縣烏日鄉明道中附近
      向綽號「候家候」之人借來使用的云云（見偵字第二二０
      五號卷第二三頁反面）；於本院審理時辯稱：車牌號碼
      R3-937號大貨車是跟庚○○向「侯俊宏」借的，借車的目
      的是為要去新社山上載運籠子等物云云（見本院卷第二三
      頁），證述向「候家候」或「侯俊宏」之人借用該大貨車
      欲至新社山上載運籠子等物。惟證人庚○○於偵查中供稱
      ：伊跟己○○一同向「候家候」之人借車牌號碼R3-937號
      大貨車，伊只是過去幫己○○搬搬家的東西云云（見同上
      開偵查卷第二四頁正面），則證述與被告向「候家候」之
      人借用該大貨車目的在搬被告搬家。被告就究竟向何人借
      用該大貨車，前後所述不同，與證人庚○○證述就借用該
      大貨車之目的亦不相同。且證人庚○○嗣於本院審理時結
      證稱：被告剛被抓到會怕，才說這部大貨車是他朋友侯俊
      宏開過來的，伊在警詢時說該大貨車是綽號「阿猴」的侯
      俊宏交給被告駕駛，是因為當時想要交保，才會這麼說等
      語（見本院卷第八十頁），證述其與被告之前所述向「侯
      俊宏」借用該大貨車云云，均係杜撰而來。證人庚○○於
      本院審理時另結證稱：被告跟伊說要搬家，問伊有無大貨
      車，伊就說伊叔叔有，伊與被告本來要去彰化市大埔跟一
      個工作時認識的三叔借車，後來沒有借到，才去偷那部大
      貨車，車牌號碼R3-937號大貨車是九十四年一月二十一日
      伊自己去偷的，那天天快亮，大約五點多的時候，被告騎
      乘機車載伊去彰化市○○路那邊，伊發現那部大貨車的車
      門沒有關，過了兩、三百公尺後，伊才叫被告停車，說要
      下車，伊下車後，叫被告在路邊等伊，被告不知道伊要去
      做什麼，伊從下車後，往回走了兩、三百公尺後，然後就
      爬上貨車，就看到車上有鑰匙沒有拿下來，伊什麼東西都
      沒有帶，伊就跟被告揮手，說你可以回去了，然後被告就
      走了，被告沒有問伊為何要留下來，伊就用鑰匙發動引擎
      ，把那部大貨車開走了；伊就發動該大貨車跟隨被告的機
      車，開到烏日明道中學，被告知道伊開著大貨車跟在他後
      面，被告沒有問伊貨車如何來的，伊說這是跟人家借的，
      伊上大貨車發動後約兩、三分鐘就跟上被告機車，被告當
      時就知道伊跟在後面，伊叫被告先走，後來伊跟上，就按
      喇叭通知被告，被告有回頭看伊，知道是伊在開車云云（
      見本院卷第七四至八十頁），證述被告騎機車載其行經該
      大貨車失竊地點，其見該部大貨車之鑰匙未取下，以鑰匙
      發動之方式竊取，竊得該大貨車後，即跟隨被告之機車，
      後來被告說他比較認識路要開該大貨車，其即將該大貨車
      交由被告駕駛。參酌證人丁○○前開證述：其於九十四年
      一月二十一日五時許，外出吃完早餐回家時發現該大貨車
      遭竊，約半小時後之天色剛亮時，即在彰化市○○路○段
      附近看到該大貨車停在路邊，被告及證人庚○○在車旁之
      情，以及依證人庚○○之證述，其竊取該大貨車之前係搭
      乘被告所騎之機車，於途中下車行竊該大貨車，衡情不可
      能要被告先行至烏日鄉明道中學，其再駕駛該大貨車至明
      道中學與被告會合。且一般人行竊得手後，通常會遠離犯
      罪地點，防免為被害人認出，證人庚○○竊取該大貨車之
      地點在彰化縣彰化市○○路附近，衡情不應於竊得該大貨
      車開到臺中縣烏日鄉明道中學附近後，再夥同被告開回行
      竊地點附近。況從竊車地點彰化縣彰化市○○路三段附近
      開到臺中縣烏日鄉明道中學附近，再從臺中縣烏日鄉明道
      中學附近開至彰化縣彰化市○○路三段附近之行車時間，
      應不可能僅有半小時，是證人庚○○前開其竊取該大貨車
      後，即尾隨在被告所騎之機車後，嗣換被告駕駛該大貨車
      之證述，應可採信。被告辯稱：該大貨車係向朋友「侯俊
      宏」借用云云，無法採信。
    (3)查證人庚○○竊取該大貨車之前係與被告共乘一部機車至
      彰化縣彰化市欲借用大貨車，嗣未借到行經彰化縣彰化市
      ○○路○段三二五巷該大貨車失竊地點時，嗣由證人庚○○下車行竊該大貨車，得手後即駕駛該大貨車緊緊跟隨於
      被告所騎機車之後，嗣並換由被告駕駛該大貨車，且依其
      二人之供、證述，駕駛該大貨車之目的又係供被告使用，
      全然與證人庚○○無關，堪認被告與證人庚○○就竊取該
      大貨車一事，確有犯意之聯絡，自應負共同正犯之責。另
      證人甲○○於本院審理時結證稱：車子被竊前鑰匙有拔起
      來，放在車上的某個角落，車子被竊時車門關著，但沒有
      上鎖，被警察查獲時，才知道車子是被告開的，查獲時車
      子的鑰匙插在鑰匙孔上，車門沒有被破壞等語（見本院卷
      第八五、八六頁）。證述該大貨車為警查獲被告等人駕駛
      時，鑰匙插於鑰匙孔上，車門未被破壞，復有扣案該大貨
      車之鑰匙一支足資佐證，足見證人庚○○證述以該大貨車
      之鑰匙發動該大貨車之方式竊取該大貨車，應可採信。公
      訴人認被告與證人庚○○係共同以Ｔ字型萬能鎖匙及材質
      為鐵、客觀上足供兇器使用之一字型起子、十字型起子竊
      取該車，尚有未洽。另被告及證人庚○○於警詢、偵查中
      及本院審理時，均一致供證稱：扣案之Ｔ字型萬能鎖匙五
      支、十字型起子四支、一字型起子均係綽號「阿猴」之人
      事後拿上該大貨車的等語，亦無證據足資證明被告等人係
      攜帶前開兇器竊取該大貨車，是前開T字型萬能鎖匙等物
      應與本案無關，併予敘明。
（四）關於施用海洛因及安非他命部分
    (1)查被告於偵查中供稱：伊不曾施用海洛因，尿液檢驗有海
      洛因陽性反應，是因為九十四年一月二十日伊和朋友「侯
      俊宏」在一起，那天晚上伊又施用安非他命，「侯俊宏」
      在旁邊以摻在香煙吸用之方式施用海洛因，伊在旁邊可能
      因此導致陽性反應云云（見毒偵字第七○二號卷第五八至
      五九頁），供述係「侯俊宏」施用海洛因時其吸到所產生
      的煙氣。惟於本院審理時改稱：有關施用海洛因部分，應
      該是庚○○在車上把海洛因放在香煙裡面吸食，伊吸到云
      云（見本院卷第二三頁），則改稱係證人庚○○施用海洛
      因時其吸到所產生的煙氣，其前供述吸到何人之海洛因「
      二手煙」不同，已屬可疑。況於吸食煙毒及麻醉藥品者之
      旁，同時吸入該吸食者燃燒藥物所排出之氣體（即俗稱二
      手煙），能否在尿液中被撿出煙毒或甲基安非他命反應，
      文獻上尚無此類研究報告，然依法務部調查局檢驗煙毒經
      驗研判，若非共處空間密狹小，並故意大量吸入該氣體，
      應不致尿液中代謝出煙毒或甲基安非他命反應等情，有法
      務部調查局函文一份附卷可稽。查被告於九十四年一月二
      十一日為警查獲後，於同日晚上十二時五十三分許所採尿
      液，經送中山醫學大學附設醫院藥物濫用檢測中心以氣相
      層析質譜儀之檢驗方法檢驗結果，呈嗎啡之陽性反應，其
      尿液中嗎啡濃度高達1834ng/ml，有該中心檢驗報告一份
      在卷可憑（見毒偵字第七０二號卷第五二頁），如非被告
      有意施用海洛因，絕不致此，是被告辯稱：未施用海洛因
      ，是朋友把海洛因摻在香煙吸用，伊在旁邊吸到云云，自
      非可採。
    (2)按一般人注射海洛因或嗎啡後經體內吸收代謝約三十分鐘
      後，以嗎啡型態為主開始排入尿中，而以最初六至十二小
      時排泄量最多，約有七十五％之毒品代謝物（嗎啡）可在
      注射後二十四小時內陸續由尿中排出體外，剩餘量則可能
      在數日內分別排出體外，故一般而言，施用多量毒品者，
      於施用後四、五日內仍有可能檢出低濃度毒品反應，此有
      法務部調查局九十二年一月二日調科壹字第０九一００八
      九二０三一０號函可稽。被告於九十四年一月二十一日晚
      上十二時五十三分許所採尿液，經送檢驗結果，既呈嗎啡
      之陽性反應，復有扣案之海洛因四包（合計淨重三．二七
      公克，空包裝重一．０四公克）足資佐證，足認被告於九
      十四年一月二十一日晚上十二時五十三分許採尿前九十六
      小時內之某時，在不詳處所，確有施用第一級毒品海洛因
      之犯行，要無可疑。
    (3)另被告自白施用安非他命部分，其於九十四年一月二十一
      日晚上十二時五十三分許所採尿液，經送中山醫學大學附
      設醫院藥物濫用檢測中心以氣相層析質譜儀之檢驗方法檢
      驗結果，呈安非他命及甲基安非他命之陽性反應，有前開
      尿液檢驗報告在卷可稽，足見其此部分之自白與事實相符
      。
（五）綜上所述，被告所辯，要屬事後卸責飾詞，不足採信，本
      件事證明確，被告犯行堪以認定。
三、核被告所為，就犯罪事實（一）、（二）部分，均係犯刑法
    第三百二十條第一項之普通竊盜罪；就犯罪事實（一）部分
    ，另犯刑法第二百八十四條第一項前段之過失傷害罪嫌；就
    犯罪事實（三）部分，係犯毒品危害防制條例第十條第一項
    之施用第一級毒品罪及同法條第二項之施用第第二級毒品罪
    。公訴人認被告係夥同證人庚○○，共同以Ｔ字型萬能鎖匙
    及材質為鐵、客觀上足供兇器使用之一字型起子、十字型起
    子竊取該車牌號碼R3-937號大貨車，依前開說明，尚有未洽
    ，惟此部分之基本事實相同，爰變更起訴之法條。被告與證
    人庚○○間就前開竊取車牌號碼R3-937號大貨車部分，有犯
    意之聯絡及行為之分擔，為共同正犯。被告先後二次竊盜及
    二次施用第二級毒品安非他命犯行，均時間緊接，所犯各為
    構成要件相同之罪，顯各係基概括之犯意反覆為之，均為連
    續犯，各應依刑法第五十六條之規定以一罪論，其中竊盜部
    分應論以情節較重之竊取車牌號碼R3-937號大貨車部分之共
    同竊盜罪，並均依法加重其刑。所犯竊盜、過失傷害、施用
    第一級毒品、第二級毒品犯行間，犯意各別、犯罪構成要件
    互異，應予分論併罰。查被告曾於八十九年間犯施用第二級
    毒品罪，經本院於九十年三月二十六日為判處有期徒刑五月
    確定；又於八十九年間犯竊盜罪，經本院於九十年五月一日
    判處有期徒刑十月確定；嗣前開二罪經定應執行有期徒刑一
    年二月確定，於九十一年五月二十三日縮短刑期執行完畢之
    事實，業據被告於本院審理時供承在卷，並有臺灣高等法院
    被告前案紀錄表、臺灣臺中地方法院檢察署刑案資料查註紀
    錄表附卷可稽，其於有期徒刑執行完畢後，五年以內再犯本
    件有期徒刑以上之四罪，均為累犯，均應依刑法第四十七條
    之規定加重其刑，並就竊盜及施用第二級毒品部分依法遞加
    重之。爰審酌被告有前開事實欄所載之前科，素行不佳，其
    正值年輕，不乏工作能力，不思從事正當工作，以賺取應得
    之報酬，竟以不勞而獲之手段連續行竊他人財物，並因過失
    致被害人丙○○受有上述傷害，其傷勢不輕，被告施用毒品
    戕害自己之身心，及犯罪之手段、情節，犯罪後除坦承施用
    海洛因外，否認其餘所犯之態度等一切情狀，分別量處如主
    文所示之刑，並定其應執行之刑。扣案之第一級毒品海洛因
    四小包（合計淨重三‧二七公克，空包裝重一．０四公克，
    係毒品危害防制條例第二條第二項第一款所規定之第一級毒
    品，不問屬於犯人與否，應依同條例第十八條第一項前段之
    規定，沒收銷燬之。至於扣案之Ｔ字型萬能鎖匙五支、十字
    型起子四支、一字型起子，係被告與證人庚○○竊得車牌號
    碼R3-937號自用大貨車後，再由案外人「侯俊宏」置於該車
    之上，非被告或證人庚○○所有，且與被告竊取該車無關，
    不諭知沒收，併予敘明。
據上論斷，應依刑事訴訟法第二百九十九條第一項前段、第三百
條，毒品危害防制條例第十條第一項、第二項、第十八條第一項
前段，刑法第十一條、第二十八條、第五十六條、第二百八十四
條第一項前段、第三百二十條第一項、第四十七條、第五十一條
第五款，罰金罰鍰提高標準條例第一條前段，判決如主文。
本案經檢察官壬○○到庭執行職務。
中    華    民    國    95    年    1     月    17    日
                  刑事第十四庭      審判長法  官 楊真明
                                          法  官 劉逸成
                                          法  官 黃渙文
上正本證明與原本無異。
如不服本判決，應於送達後十日內向本院提出上訴狀（須附繕本
），上訴於臺灣高等法院臺中分院。
                                          書記官 蔡宜林
中    華    民    國    95    年    1     月    17    日
附錄論罪科刑法條全文
中華民國刑法第320條第1項：
意圖為自己或第三人不法之所有，而竊取他人之動產者，為竊盜
罪，處五年以下有期徒刑、拘役或五百元以下罰金。
中華民國刑法第284條第1項前段：
因過失傷害人者，處六月以下有期徒刑、拘役或五百元以下罰金
，致重傷者，處一年以下有期徒刑、拘役或五百元以下罰金。
毒品危害防制條例第10條第1項、第2項：
施用第一級毒品者，處六月以上五年以下有期徒刑。
施用第二級毒品者，處三年以下有期徒刑。


司法院資訊處製作；財團法人民間司法改革基金會備份。
